臺灣高雄地方法院刑事判決　　　　　　　109年度訴字第707號
公　訴　人　臺灣高雄地方檢察署檢察官
被　　　告　陳佳榮
指定辯護人　本院公設辯護人　黃秋葉
被　　　告　雷晅豪
指定辯護人　本院公設辯護人　林易志
上列被告等因違反毒品危害防制條例案件，經檢察官提起公訴（
109年度偵字第1920號、109年度偵字第8143號、109年度偵字第
11681號），本院判決如下：
    主  文
陳佳榮犯如附表一各編號所示之參罪，各處如附表一各編號「宣
告刑（含沒收）」欄所示之刑及沒收。應執行有期徒刑捌年。
雷晅豪犯如附表一編號1至2所示之貳罪，均累犯，各處如附表一
編號1、2「宣告刑（含沒收）」欄所示之刑及沒收。應執行有期
徒刑肆年貳月。
    事  實
一、陳佳榮（LINE暱稱「伊森」）、雷晅豪（當時LINE暱稱「狼
    的夜晚」）明知甲基安非他命係毒品危害防制條例第2條第2
    項第2款所列管之第二級毒品，不得販賣、持有，共同基於
    販賣第二級毒品甲基安非他命以營利之犯意聯絡，由陳佳榮
    以其所有如附表二編號2所示行動電話1支，連結網際網路後
    ，使用通訊軟體LINE與楊○富（LINE暱稱「Dylan」）聯絡
    販賣毒品事宜，達成買賣甲基安非他命合意，隨後由雷晅豪
    使用附表二編號5所示之行動電話1支與楊○富聯繫後，前往
    交付毒品，分別於附表一編號1至2所示時間、地點，以各該
    編號所示交易方式，共同販賣第二級毒品甲基安非他命予楊
    ○富共2次（交易時間、地點、交易毒品方式及價金均詳見
    附表一編號1至2所示）。
二、楊○富經員警查獲持有毒品案後，同意配合員警辦案，遂由
    楊○富於民國109年1月14日使用通訊軟體LINE佯與陳佳榮接
    洽購毒事宜，陳佳榮另基於販賣第二級毒品甲基安非他命以
    營利之犯意，與楊○富談妥以附表一編號3所示之交易方式
    及金額，在附表一編號3所示時間、地點，販賣第二級毒品
    甲基安非他命1包予楊○富。嗣楊○富於約定時間至上開地
    點，交付上開附表一編號2所積欠之價金新臺幣（下同）
    2,000元、鬆弛劑1,000元及本次價金2,000元予陳佳榮，陳
    佳榮將第二級毒品甲基安非他命1包交付予楊○富後，經在
    外埋伏員警進入陳佳榮住處以現行犯逮捕查獲而未遂，並當
    場扣得附表二編號1所示陳佳榮販賣並交付予楊○富之第二
    級毒品甲基安非他命1小包（毛重0.7公克，驗後淨重0.374
    公克）及如附表二編號2至4所示之物，查悉上情。
三、案經高雄市政府警察局林園分局報告臺灣高雄地方檢察署檢
    察官偵查起訴。 
    理  由
壹、證據能力部分
    被告以外之人於審判外之言詞或書面陳述，除法律有規定者
    外，不得作為證據，刑事訴訟法第159條第1項定有明文。又
    被告以外之人於審判外之陳述，雖不符刑事訴訟法第159條
    之1至之4等4條之規定，而經當事人於審判程序同意作為證
    據，法院審酌該言詞陳述或書面陳述作成時之情況，認為適
    當者，亦得為證據，刑事訴訟法第159條之5第1項亦有規定
    。查本判決所引用之證據資料屬於被告以外之人於審判外之
    言詞、書面陳述者，雖為傳聞證據，然檢察官、被告陳佳榮
    、雷晅豪及其辯護人於本院審理時均表示同意有證據能力（
    本院卷65頁），且查無符合刑事訴訟法第159條之1至之4之
    情形，復經本院於調查證據程序逐一提示並告以要旨，基於
    尊重當事人對於傳聞證據之處分權，及證據資料愈豐富愈有
    助於真實發現之理念，本院審酌上開證據作成時之情況，無
    不當取供或違反自由意志而陳述等情形，且均與本案待證事
    實具有關聯性，認為以之作為本案之證據亦屬適當，自均具
    有證據能力，而得採為認定被告犯罪事實之證據。
貳、實體方面：
一、認定犯罪事實所憑之證據及理由：
  ㈠上開犯罪事實，業據被告陳佳榮於本院、雷晅豪於偵查中及
    本院審理時均坦承不諱（本院卷第64、209頁、高市警林分
    偵字第10970777900號卷《下稱警三卷》第2頁背面至第3頁
    ），核與證人楊○富於警詢及偵訊之證詞相符（高市警林分
    偵字第10970045900號卷《下稱警二卷》第31至37頁、臺灣
    高雄地方檢察署109年度偵字第1920號卷《下稱偵一卷》第
    31至33頁），並有搜索扣押筆錄、扣押物品目錄表、扣押物
    品照片、通訊軟體LINE對話紀錄（高市警林分偵字第000000
    00000號卷《下稱警一卷》第19至23、29至30頁；警二卷第
    19至29、49至61頁；警三卷第4至8頁）、高雄市立凱旋醫院
    109年4月19日高市凱醫驗字第64027號濫用藥物成品檢驗鑑
    定書（臺灣高雄地方檢察署109年度偵字第1878號影卷《下
    稱偵二卷》第55頁）在卷為憑。足認被告2人之自白與事實
    相符，並有證據補強，自可採信。
  ㈡按販賣毒品犯行之成立，以行為人主觀上有營利之意圖、客
    觀上有販賣之行為即為已足，至於行為人實際上是否已經獲
    利，則非所問，且行為人意圖營利之方式，無論是「價差」
    、「量差」、「純度差異」或其他模式，均無不可。查被告
    陳佳榮於本院供稱販賣2,000元之毒品可賺自己施用的量等
    語（本院卷第223頁）、被告雷晅豪於本院供稱：可賺取自
    己可供施用之毒品等語（本院卷第223頁），足見被告2人販
    賣甲基安非他命之犯行，其主觀上均具有以販賣甲基安非他
    命從中賺取不法利益之營利意圖。
  ㈢綜上所述，本案事證明確，被告犯行洵堪認定，應依法論科
    。
二、論罪科刑：
  ㈠毒品危害防制條例之新、舊法比較：
  1.按行為後法律有變更者，適用行為時之法律。但行為後之法
    律有利於行為人者，適用最有利於行為人之法律，刑法第2
    條第1項定有明文。本條項規定所稱「行為後法律有變更者
    」，係指犯罪構成要件有擴張、減縮，或法定刑度有變更等
    情形，故行為後應適用之法律有上述變更之情形者，法院應
    綜合其全部罪刑之結果而為比較適用。
  2.被告2人為上開犯行後，109年1月15日經總統以華總一義字
    第00000000000號令修正公布之毒品危害防制條例第4條、第
    17條，已自同年7月15日起施行。經比較修正前後之法律：
  ⑴修正前毒品危害防制條例第4條第2項規定：「製造、運輸、
    販賣第二級毒品者，處無期徒刑或7年以上有期徒刑，得併
    科新臺幣1千萬元以下罰金。」，修正後毒品危害防制條例
    第4條第2項則規定：「製造、運輸、販賣第二級毒品者，處
    無期徒刑或10年以上有期徒刑，得併科新臺幣1千5百萬元以
    下罰金。」，將法定刑自「無期徒刑或7年以上有期徒刑，
    得併科新臺幣1千萬元以下罰金」，提高為「無期徒刑或10
    年以上有期徒刑，得併科新臺幣1千5百萬元以下罰金」，修
    正後規定就製造、運輸、販賣第二級毒品之有期徒刑及併科
    罰金刑，均已提高，經比較新舊法規定，自以修正前毒品危
    害防制條例第4條第2項規定，較有利於被告2人。
  ⑵修正前之毒品危害防制條例第17條第2項原規定：「犯第4條
    至第8條之罪於偵查及審判中均自白者，減輕其刑」，修正
    後則為「犯第4條至第8條之罪於偵查及歷次審判中均自白者
    ，減輕其刑」，此雖非關於犯罪構成要件或法定刑度之修正
    ，但修正前毒品危害防制條例第17條第2項既是規定「審判
    中」，依司法實務向來之解釋，即使被告於歷次審判中只有
    1次自白犯罪，仍應認其符合修正前規定所稱「審判中自白
    」之要件，而減輕其刑，修法後規定被告須「歷次審判中」
    均自白，方有該條項減輕其刑規定之適用，顯然影響被告實
    質之刑罰，自有比較新舊法之必要。而經比較新舊法結果，
    此部分修正後之規定並未對被告2人較為有利。
  3.經綜合比較前述修正前、後規定，修正後之規定未對被告2
    人較為有利，本件應適用修正前毒品危害防制條例第4條第2
    項、第17條第2項之規定。
  ㈡被告陳佳榮就附表一編號3犯罪事實部分，雖已著手販賣第
    二級毒品甲基安非他命之實行，惟因楊○富係配合員警辦案
    ，自始不具購毒真意，事實上不能真正完成買賣毒品行為，
    屬於未遂。
  ㈢核被告陳佳榮、雷晅豪就附表一編號1至2所為，均係犯修正
    前毒品危害防制條例第4條第2項之販賣第二級毒品罪。被告
    陳佳榮就附表一編號3所為，係犯修正前毒品危害防制條例
    第4條第2項、第6項之販賣第二級毒品未遂罪。被告2人販賣
    前持有第二級毒品甲基安非他命之低度行為，為其販賣之高
    度行為所吸收，不另論罪。被告2人就附表一編號1至2所示
    之犯行，有犯意聯絡及行為分擔，應論以共同正犯。
  ㈣刑之加重、減輕事由：
  1.陳佳榮部分
  ⑴按未遂犯之處罰，以有特別規定者為限，並得按既遂犯之刑
    減輕之，刑法第25條第2項定有明文。查被告陳佳榮就附表
    一編號3所示犯行，為未遂犯，所生損害較既遂犯為輕，爰
    依刑法第25條第2項之規定，減輕其刑。
  ⑵按犯毒品危害防制條例第4條至第8條之罪而於偵查及審判中
    均自白者，減輕其刑，修正前毒品危害防制條例第17條第2
    項定有明文。此規定旨在使刑事案件儘速確定，鼓勵被告認
    罪，並節省司法資源，行為人須於偵查及審判中均自白者，
    始符合減輕其刑之要件。此所謂「自白」，係指對自己之犯
    罪事實全部或主要部分為肯定供述之意。而於毒品案件言，
    販賣毒品與無償轉讓、合資購買、幫助他人施用毒品或與他
    人共同持有毒品，係屬不同之犯罪事實，行為人有無營利之
    意圖，乃毒品之販賣、轉讓、為他人購買毒品而幫助施用毒
    品等犯罪類型之主要區別，亦為各該犯罪異其刑罰輕重之評
    價原因，屬販賣毒品犯罪之重要構成要件事實，行為人如就
    販賣毒品犯罪之營利意圖未作供認，或僅承認無償轉讓，或
    未肯定供述毒品對價之收取，均難認已就販賣毒品之事實為
    自白，要無前揭減輕其刑規定之適用（最高法院109年度台
    上字第1877號判決意旨參照）。查，被告陳佳榮之辯護人雖
    以陳佳榮在偵查中有自白等語（本院卷第226頁），為被告
    辯護。惟被告陳佳榮於109年1月14日警詢時供稱：證人楊○
    富沒有向我購買毒品等語（警二卷第17頁）；109年1月14日
    偵查中供稱：「（問：所以1月6日楊○富有跟你購買2千元
    甲基安非他命？）答：那是我跟楊○富合資購買。」等語（
    偵一卷第39頁）、「（問：你不承認賣毒品給楊○富？）我
    是跟楊○富合購。」、「（問：只有今天你是無償給楊○富
    ？）答：是」等語（偵一卷第39頁），可見被告陳佳榮於偵
    查中是辯稱與楊○富合購，或無償轉讓，均未承認有販賣毒
    品予楊○富，故其在偵查中並無自白販賣毒品之情事，自難
    認有毒品危害防制條例第17條第2項之適用，辯護人所指，
    容有誤會。
  ⑶又犯毒品危害防制條例第4條至第8條、第10條或第11條之罪
    ，供出毒品來源，因而查獲其他正犯或共犯者，減輕或免除
    其刑，毒品危害防制條例第17條第1項定有明文。而其所稱
    「供出毒品來源，因而查獲其他正犯或共犯者，減輕或免除
    其刑」，係指被告供出毒品來源之有關資料，諸如前手之姓
    名、年籍、住居所、或其他足資辨別之特徵等，使調查或偵
    查犯罪之公務員知悉因而對之發動調查或偵查並破獲者而言
    。查，被告陳佳榮於警詢時雖供稱其毒品來源為通訊軟體暱
    稱「Hi」之人（警二卷第11頁），但因僅提供其毒品上游所
    使用之通訊軟體暱稱，未對該人之涉案情形及人別提供可追
    查之資料，員警無法據以查獲其所供述之毒品上游乙情，有
    高雄市政府警察局林園分局109年11月5日高市警林分偵字第
    10973356700號函在卷可參（本院卷第53頁），故本件並無
    因被告陳佳榮之供出毒品來源，因而查獲正犯或共犯之情事
    ，自無毒品危害防制條例第17條第1項之適用。
  2.被告雷晅豪部分
  ⑴被告雷晅豪前因偽造文書案件經臺灣橋頭地方法院107年審
    訴字662號判處有期徒刑3月確定，於108年7月9日執行完畢
    ，有臺灣高等法院被告前案紀錄表在卷足憑，被告雷晅豪於
    上開徒刑執行完畢後5年內，故意再犯本件有期徒刑以上之2
    罪，均符合刑法第47條第1項累犯規定，均為累犯。依司法
    院釋字第775號解釋文及理由之意旨，係指構成累犯者，不
    分情節，一律加重最低本刑，於不符合刑法第59條所定要件
    之情形下，致生行為人所受之刑罰超過其所應負擔罪責之個
    案，不符罪刑相當原則、比例原則。於此範圍內，在修正前
    ，為避免發生上述罪刑不相當之情形，法院就該個案應裁量
    是否加重最低本刑；依此，該解釋係指個案應量處最低法定
    刑、又無法適用刑法第59條在內減輕規定之情形，法院應依
    此解釋意旨裁量不予加重最低本刑（最高法院108年度台上
    字第338號判決亦同此旨），本院考量被告雷晅豪並未因上
    開案件徒刑之執行而知所警惕，再犯本案犯行，對刑罰反應
    力薄弱，非屬司法院釋字第775號中所稱「一律加重最低本
    刑，於不符合刑法第59條所定要件之情形下，致生行為人所
    受之刑罰超過其所應負擔罪之個案」，故其所犯毒品危害防
    制條例第4條第2項販賣第二級毒品罪，除法定本刑為無期徒
    刑部分，依法不得加重其刑外，其餘部分仍均依刑法第47條
    第1項規定加重其刑。
  ⑵被告雷晅豪就本件共同販賣第二級毒品犯行，於警詢時及本
    院審理中均坦承不諱，已如前述，應依修正前毒品危害防制
    條例第17條第2項之規定，減輕其刑。並依刑法第71條第1項
    規定，先加後減（法定刑為無期徒刑部分不加重）。
  ⑶按犯毒品危害防制條例第4條至第8條、第10條或第11條之罪
    ，供出毒品來源，因而查獲其他正犯或共犯者，減輕或免除
    其刑，毒品危害防制條例第17條第1項定有明文。所稱「毒
    品來源」，係指被告持有供己犯同條項所列各罪之毒品來源
    之謂。是倘犯販賣毒品罪，自須供出本案所販賣毒品之來源
    ，始足當之。而所稱「因而查獲」，則係指被告翔實供出毒
    品來源之具體事證，因而使有偵查（或調查）犯罪職權之公
    務員知悉而對之發動偵查（或調查），並因而查獲而言。因
    之，所謂「供出毒品來源，因而查獲」，必以被告所稱其本
    案所販賣之毒品來源與嗣後查獲之其他正犯或共犯間具有關
    聯性，始稱充足。非謂被告一有「自白」、「指認」毒品來
    源之人，即得依上開規定予以減免其刑（最高法院108年台
    上字第1057號刑事判決意旨參照）。查，被告雷晅豪供稱其
    毒品上手為孫鈦吉，經高雄市政府警察局小港分局以109年3
    月16日高市警港分偵字第10970392000號刑事案件報告書移
    請臺灣高雄地方檢察署偵辦，此有高雄市政府警察局小港分
    局109年6月5日高市警港分偵字第10971393900號函暨刑事案
    件報告書在卷可佐（偵一卷第147至151頁），嗣孫鈦吉被訴
    與雷晅豪共同販賣第二級毒品，經檢察官追加起訴，亦有
    109年度偵字第6474號追加起訴書列印資料為證（本院卷第
    237頁），惟雷晅豪、孫鈦吉二人被訴於108年10月12日販賣
    毒品予喬裝員警之買家，毒品來源是孫鈦吉，而本案被告雷
    晅豪則與被告陳佳榮被訴共同販賣予楊○富，毒品來源乃被
    告陳佳榮，前後案之毒品來源無關，自無毒品危害防制條例
    第17條第1項規定之適用。
  ⑷另辯護人雖為被告雷晅豪請求依刑法第59條規定酌減其刑等
    語（見辯護意旨書第1至4頁）。惟刑法第59條規定：「犯罪
    之情狀顯可憫恕，認科以最低度刑仍嫌過重者，得酌量減輕
    其刑。」此固為法院得裁量之事項，然法院為裁量減輕時，
    並非漫無限制，必須犯罪另有特殊之原因、環境與情狀，在
    客觀上足以引起一般之同情，認為即使宣告法定最低度刑，
    猶嫌過重者，始有其適用。且如別有法定減輕之事由者，應
    優先適用法定減輕事由減輕其刑後，猶嫌過重時，方得為之
    。審酌本案被告雷晅豪販賣第二級毒品犯行，並沒有任何犯
    罪特殊原因、環境或情狀，在客觀上足以引起一般同情而顯
    可憫恕之情事，況且被告雷晅豪所犯業已依修正前毒品危害
    防制條例第17條第2項之規定減輕其刑，所宣告之刑，與所
    為犯行已屬相當，並無情輕法重或刑罰過苛之情，故無適用
    刑法第59條酌減規定之必要，是辯護人上開主張，本院尚難
    採納。
  ㈤刑罰裁量：
  1.爰以行為人之責任為基礎，審酌被告2人明知毒品對人體身
    心健康戕害甚大，竟意圖營利為販賣甲基安非他命之犯行，
    不僅戕害國人身體健康，且危害社會安全，惟念被告2人均
    坦承犯行之犯後態度，併考量所販賣之毒品種類及對象單一
    、數量非多、對價非鉅，兼衡被告陳佳榮自陳大學肄業，曾
    從事婚禮顧問、飯店櫃台、服務員、殯葬業禮儀師、直播主
    ，行為時每月收入約3至5萬元，最近約2至3萬元；被告雷晅
    豪高職畢業，從事過酒店外場保全、推拿師，每月平均收入
    約1至2萬元（本院卷第225頁）之教育智識程度及生活狀況
    等一切情狀，分別量處如附表一各編號「宣告刑（含沒收）
    」欄所示之刑。
  2.另考量刑法第51條數罪併罰定執行刑之立法方式，係採限制
    加重原則，非以累加方式定應執行刑，如以實質累加之方式
    定應執行刑，則處罰之刑度顯將超過其行為之不法內涵，而
    違反罪責原則，並考量因生命有限，刑罰對被告造成之痛苦
    程度，係隨刑度增加而生加乘效果，而非以等比方式增加，
    是以隨罪數增加遞減其刑罰之方式，當足以評價被告行為之
    不法性之法理（即多數犯罪責任遞減原則），審酌被告陳佳
    榮、雷晅豪所犯各次販賣第二級毒品犯行，時間集中在108
    年12月至109年1月間，各該犯行侵害之法益相近，販毒對象
    僅楊○富1人，考量刑罰手段、目的之相當性，及各被告整
    體犯行之應罰適當性等總體情狀，就被告2人所犯如附表一
    各編號所示各罪，分別定應執行刑如主文第1項、第2項所示
    。
三、沒收、沒收銷燬與否之說明：
  ㈠扣案如附表二編號1所示之白色結晶1包，經檢驗後，為第二
    級毒品甲基安非他命（毛重0.7公克、驗後淨重0.374公克）
    ，有高雄市立凱旋醫院109年4月19日高市凱醫驗字第64027
    號濫用藥物成品檢驗鑑定書在卷可證（偵二卷55頁），為附
    表一編號3所示被告陳佳榮販賣予楊○富後旋遭警查扣之毒
    品，此經證人楊○富於警詢時證述明確（警二卷第33頁），
    應依毒品危害防制條例第18條第1項規定沒收銷燬。至包裝
    袋上所殘留之毒品與第二級毒品本身不能或難以析離，亦無
    析離之實益與必要，應視同毒品，均應併同宣告沒收銷燬之
    。至送驗耗損部分，因已滅失，爰不另宣告沒收銷燬。
  ㈡按犯毒品危害防制條例第4條至第9條、第12條、第13條或第
    14條第1項、第2項之罪者，其供犯罪所用之物，不問屬於犯
    罪行為人與否，均沒收之，同條例第19條第1項定有明文。
    查，扣案之如附表二編號2所示之行動電話1支，為被告陳佳
    榮所有，用以跟證人楊○富聯繫販毒所用之物，經被告陳佳
    榮於本院供述明確（本院卷第213頁），並有LINE對話紀錄
    在卷可佐（警二卷第19至29頁），為供被告陳佳榮本案販賣
    第二級毒品所用之物，應依毒品危害防制條例第19條第1項
    規定，不問屬於犯罪行為人與否，於其各該罪刑項下均宣告
    沒收。
  ㈢未扣案如附表二編號5所示之行動電話1支，係被告雷晅豪與
    證人楊○富聯繫見面交易毒品事宜所用，經被告雷晅豪於警
    詢時供述明確（警三卷第2至3頁），並有LINE對話紀錄在卷
    可佐（警三卷第4至8頁），應依毒品危害防制條例第19條第
    1項規定，不問屬於犯罪行為人與否，於其各該罪刑項下均
    宣告沒收，於全部或一部不能沒收或不宜執行沒收時，均追
    徵其價額。
  ㈣扣案如附表二編號3、4所示之甲基安非他命9包及吸食器2組
    ，據被告陳佳榮供稱吸食器為自用，毒品是施用剩餘或販賣
    剩餘，我忘記了等語（本院卷第213頁），而依被告陳佳榮
    警詢供稱：（扣押物品目錄表）編號1至8甲基安非他命8包
    是我要提神用的，編號11甲基安非他命1包（毛重0.61公克
    ，由吸食器內取下）是要給朋友吸食用的等語（警二卷第9
    頁），均供稱與販毒無關，因無證據證明與本案犯罪事實有
    關，故不宣告沒收或沒收銷燬。
  ㈤犯罪所得部分：
  1.附表一編號1部分
    被告陳佳榮此部分販賣第二級毒品犯行所得價金為2,000元
    ，經被告雷晅豪於警詢供稱有收到該筆2,000元並交付陳佳
    榮等語（警三卷第2頁背面），與被告陳佳榮在本院供稱有
    收到該筆2,000元等情相符（本院卷第222至223頁），足認
    此部分為被告陳佳榮犯罪所得，雖未扣案，仍依刑法第38條
    之1第1項前段規定，宣告沒收，於全部或一部不能沒收或不
    宜執行沒收時，依同條第3項規定追徵其價額。
  2.附表一編號2、3部分
    附表一編號2之部分，被告雷晅豪雖於偵查中供稱：我到達
    大寮捷運站跟楊○富見面後，楊○富說薪水還沒有下來，我
    沒有收到錢等語（警三卷第3頁、臺灣高雄地方檢察署109年
    度偵字第8143號卷《偵三卷》第29頁）；然證人即員警陳伊
    藝於偵查中證稱：我拿5,000元給楊○富，因為楊○富還欠
    陳佳榮3,000元，要還錢，陳佳榮才願意交易。2,000元是此
    次欲購買2,000元之毒品價金；3,000元是楊○富1月6日向陳
    佳榮購買2,000元毒品及1,000元之肌肉鬆弛劑價金等語（偵
    一卷第39至40頁），另證人楊○富於偵查中證稱：第三次（
    即附表一編號3之1月14日）向陳佳榮購毒是員警有給我2,00
    0元，有至陳佳榮住處交付2,000元價金給陳佳榮，並拿取毒
    品，往外走之後，員警即衝進去等語（偵一卷第31至33頁）
    ，與員警所述有交付現金給楊○富，以順利佯裝交易乙情大
    致相符，且被告陳佳榮於偵查中陳稱：今天楊○富還我的
    5,000元好像是員警給楊○富等語（偵一卷第39頁），固堪
    認被告陳佳榮應有自楊○富處收取如附表一編號2、3所示犯
    行之價金，惟員警於查獲陳佳榮之後，有將上開5,000元取
    回，有本院電話紀錄為憑（本院卷第243頁），核與被告陳
    佳榮於本院供稱並未收到價金乙節相符（本院卷第223頁）
    ，故被告陳佳榮並未實際獲取附表一編號2、3所示毒品價金
    之犯罪所得，自無庸宣告沒收、追徵。
據上論斷，應依刑事訴訟法第299 條第1 項前段，判決如主文。
本案經檢察官童志曜提起公訴，檢察官姜麗儒到庭執行職務。
中    華    民    國   110    年    12    月    7     日
                  刑事第十庭  審判長法  官   曾鈴媖
                                    法  官   吳俞玲
                                    法  官   陳美芳
以上正本證明與原本無異。
如不服本判決應於收受送達後20日內向本院提出上訴書狀，並應
敘述具體理由；如未敘述上訴理由者，應於上訴期間屆滿後20日
內向本院補提理由書（均須按他造當事人之人數附繕本）「切勿
逕送上級法院」。
如因疫情而遲誤不變期間，得向法院聲請回復原狀。
中    華    民    國   110    年    12    月    7     日
                                     書記官  徐美婷
附表一：
┌──┬────┬───────┬─────────────┬──────────┐
│編號│行為人  │交易時間、地點│交易毒品方式及價金        │宣告刑（含沒收）    │
│    │        │              │                          │                    │
│    │        │              │                          │                    │
│    │        │              │                          │                    │
├──┼────┼───────┼─────────────┼──────────┤
│1   │陳佳榮  │108年12月21日 │陳佳榮於108年12月21日上午9│陳佳榮共同犯販賣第二│
│    │雷晅豪  │11時50分許    │時38分許以扣案如附表二編號│級毒品罪，處有期徒刑│
│    │        ├───────┤2所示行動電話1支連結網際網│柒年肆月。扣案如附表│
│    │        │高雄市大寮區高│路後，以通訊軟體LINE，與楊│二編號2所示之行動電 │
│    │        │雄捷運大寮站2 │勝富達成由陳佳榮販賣2,000 │話壹支沒收。未扣案之│
│    │        │號出口        │元甲基安非他命予楊○富之合│犯罪所得新臺幣貳仟元│
│    │        ├───────┤意，雷晅豪使用未扣案之如附│沒收，於全部或一部不│
│    │        │              │表二編號5所示行動電話1支連│能沒收或不宜執行沒收│
│    │        │              │結網際網路，以通訊軟體LINE│時，追徵其價額。    │
│    │        │              │與楊○富聯繫互換照片及見面├──────────┤
│    │        │              │交易細節，並於當日11時50分│雷晅豪共同犯販賣第二│
│    │        │              │許，由雷晅豪前往左列地點交│級毒品罪，累犯，處有│
│    │        │              │付毒品予楊○富，並收迄價金│期徒刑參年捌月。未扣│
│    │        │              │，雷晅豪之後將2,000元交回 │案如附表二編號5所示 │
│    │        │              │陳佳榮。                  │之行動電話壹支沒收，│
│    │        │              │                          │於全部或一部不能沒收│
│    │        │              │                          │或不宜執行沒收時，追│
│    │        │              │                          │徵其價額。          │
├──┼────┼───────┼─────────────┼──────────┤
│2   │陳佳榮  │109年1月6日9時│陳佳榮於109年1月間某時許以│陳佳榮共同犯販賣第二│
│    │雷晅豪  │許            │扣案如附表二編號2所示行動 │級毒品罪，處有期徒刑│
│    │        ├───────┤電話1支連結網際網路後，以 │柒年肆月。扣案如附表│
│    │        │同上          │通訊軟體LINE，與楊○富達成│二編號2所示之行動電 │
│    │        │              │由陳佳榮販賣2,000元甲基安 │話壹支沒收。        │
│    │        ├───────┤非他命及鬆弛劑1,000元予楊 │                    │
│    │        │              │勝富之合意，雷晅豪使用未扣│                    │
│    │        │              │案如附表二編號5所示之行動 │                    │
│    │        │              │電話1支連結網際網路，以通 │                    │
│    │        │              │訊軟體LINE與楊○富聯繫相約├──────────┤
│    │        │              │1月6日上午9時見面交易，由 │雷晅豪共同犯販賣第二│
│    │        │              │雷晅豪前往左列地點交付毒品│級毒品罪，累犯，處有│
│    │        │              │及鬆弛劑予楊○富，楊○富並│期徒刑參年捌月。未扣│
│    │        │              │未交付價金給雷晅豪。後楊勝│案如附表二編號5所示 │
│    │        │              │富為配合員警查緝陳佳榮，需│之行動電話壹支沒收，│
│    │        │              │還款，始得交易，因此由員警│於全部或一部不能沒收│
│    │        │              │提供本次購毒價金2,000元及 │或不宜執行沒收時，追│
│    │        │              │鬆弛劑價金1,000元、及附表 │徵其價額。          │
│    │        │              │一編號3所示價金2,000元予楊│                    │
│    │        │              │勝富，由楊○富於1月14日交 │                    │
│    │        │              │付予陳佳榮，後陳佳榮遭警查│                    │
│    │        │              │獲，該價金合計5,000元由員 │                    │
│    │        │              │警取回。                  │                    │
├──┼────┼───────┼─────────────┼──────────┤
│3   │陳佳榮  │109年1月14日19│楊○富經員警查獲持有毒品案│陳佳榮犯販賣第二級毒│
│    │        │時            │後，同意配合員警辦案，遂由│品未遂罪，處有期徒刑│
│    │        ├───────┤楊○富於109年1月14日使用通│參年捌月。扣案如附表│
│    │        │高雄市鹽埕區五│訊軟體LINE佯與陳佳榮接洽購│二編號1所示之物沒收 │
│    │        │福四路49號3樓 │毒事宜，陳佳榮與楊○富約定│銷燬。扣案如附表二編│
│    │        ├───────┤販賣價金2,000元之甲基安非 │號2所示之行動電話壹 │
│    │        │              │他命1包予楊○富。嗣陳佳榮 │支沒收。            │
│    │        │              │於左列時地，交付第二級毒品│                    │
│    │        │              │甲基安非他命1包給楊○富， │                    │
│    │        │              │楊○富交付現金5,000元（含 │                    │
│    │        │              │本次2,000元及上次1月6日交 │                    │
│    │        │              │易毒品價金2,000元及鬆弛劑 │                    │
│    │        │              │1,000元之價金）後，經在外 │                    │
│    │        │              │埋伏警員進入後當場以現行犯│                    │
│    │        │              │逮捕查獲而未遂，並當場扣得│                    │
│    │        │              │如附表二編號1所示之第二級 │                    │
│    │        │              │毒品甲基安非他命1小包（毛 │                    │
│    │        │              │重0.7公克、驗後淨重0.374公│                    │
│    │        │              │克）。所交付價金5,000元嗣 │                    │
│    │        │              │由員警取回。              │                    │
└──┴────┴───────┴─────────────┴──────────┘
附表二
┌──┬─────────┬───────────────┬───────┐
│編號│物品              │說明                          │宣告沒收與否  │
├──┼─────────┼───────────────┼───────┤
│1   │甲基安非他命1包   │1.為第二級毒品甲基安非他命，毛│沒收銷燬。    │
│    │（含包裝袋，在楊勝│  重0.7公克，檢驗前淨重0.383公│              │
│    │富身上查扣，見警一│  克，檢驗後淨重0.374公克（見 │              │
│    │卷第 23 頁扣押物品│  高雄市立凱旋醫院109年4月19日│              │
│    │目錄表）          │  高市凱醫驗字第64027號濫用藥 │              │
│    │                  │  物成品檢驗鑑定書《偵二卷55頁│              │
│    │                  │  》）。                      │              │
│    │                  │2.為被告陳佳榮於附表一編號3販 │              │
│    │                  │  賣予楊○富之甲基安非他命，依│              │
│    │                  │  毒品危害防制條例第 18 條第 1│              │
│    │                  │  項前段規定，於被告陳佳榮此部│              │
│    │                  │  分犯行項下，宣告沒收銷燬。  │              │
├──┼─────────┼───────────────┼───────┤
│2   │三星牌行動電話1支 │1.被告陳佳榮所有，供其各次與楊│沒收。        │
│    │（門號0000000000）│  勝富聯絡販賣甲基安非他命所用│              │
│    │（在陳佳榮住處查扣│  之物。                      │              │
│    │，見警二卷第57頁扣│2.依毒品危害防制條例第19條第1 │              │
│    │押物品目錄表編號9 │  項規定，不問屬於犯罪行為人與│              │
│    │）                │  否，於被告陳佳榮犯行各罪項下│              │
│    │                  │  ，均宣告沒收。              │              │
├──┼─────────┼───────────────┼───────┤
│3   │甲基安非他命合計9 │1.毛重各為0.3公克、0.68公克、 │不沒收銷燬。  │
│    │包                │  0.43公克、0.64公克、0.65公克│              │
│    │（在陳佳榮住處查扣│  、1.01公克、3.68公克、1.17公│              │
│    │，見警二卷第57、59│  克、0.61公克。              │              │
│    │頁扣押物品目錄表編│2.驗後淨重各為0.06公克、0.071 │              │
│    │號1至8、11）      │  公克、0.153公克、0.381公克、│              │
│    │                  │  0.353公克、0.732公克、3.313 │              │
│    │                  │  公克、0.68公克、0.03公克。  │              │
│    │                  │  （見高雄市立凱旋醫院109年2月│              │
│    │                  │  15日高市凱醫驗字第63277號濫 │              │
│    │                  │  用藥物成品檢驗鑑定書《偵一卷│              │
│    │                  │  第65至67頁》）。            │              │
│    │                  │3.無證據證明與本件販毒犯行有關│              │
│    │                  │  。                          │              │
├──┼─────────┼───────────────┼───────┤
│4   │吸食器2組         │被告陳佳榮所有，供施用毒品使用│不沒收。      │
│    │（在陳佳榮住處查扣│，與本案販毒犯行無涉。        │              │
│    │，見警二卷第57頁扣│                              │              │
│    │押物品目錄表編號10│                              │              │
│    │）                │                              │              │
├──┼─────────┼───────────────┼───────┤                                                                                    
│    │未扣案之門號      │被告雷晅豪所有，供本案販毒聯繫│沒收，於全部或│
│    │0000000000 號行動 │所用                          │一部不能沒收或│
│5   │電話 1 支         │                              │不宜執行沒收時│
│    │                  │                              │，追徵其價額。│
└──┴─────────┴───────────────┴───────┘
附錄論罪科刑法條： 
修正前毒品危害防制條例第4條
製造、運輸、販賣第一級毒品者，處死刑或無期徒刑；處無期徒刑者
，得併科新臺幣二千萬元以下罰金。
製造、運輸、販賣第二級毒品者，處無期徒刑或七年以上有期徒刑，
得併科新臺幣一千萬元以下罰金。
製造、運輸、販賣第三級毒品者，處七年以上有期徒刑，得併科新臺
幣七百萬元以下罰金。
製造、運輸、販賣第四級毒品者，處五年以上十二年以下有期徒刑，
得併科新臺幣三百萬元以下罰金。
製造、運輸、販賣專供製造或施用毒品之器具者，處一年以上七年以
下有期徒刑，得併科新臺幣一百萬元以下罰金。
前五項之未遂犯罰之。